【裁判字號】    97,聲減,315
【裁判日期】    970229
【裁判案由】    聲請減刑
【裁判全文】
臺灣臺中地方法院刑事裁定             97年度聲減字第315號
聲  請  人  臺灣臺中地方法院檢察署檢察官
受  刑  人  甲○○
上列受刑人因違反毒品危害防制條例等案件，已經判決罪刑確定
，聲請人聲請減刑及定其應執行之刑（九十七年度聲減字第二二
六號），本院裁定如下：
    主  文
甲○○所犯如附表所示各罪，均減刑，詳如附表各該編號「減刑
後徒刑、拘役或罰金金額或褫奪公權期間」欄所載；所犯如附表
編號１、２所示之罪，應執行有期徒刑柒月，如易科罰金，以銀
元佰元即新臺幣玖佰元折算壹日；而所犯如附表編號３、４所
示之罪，應執行有期徒刑陸月，如易科罰金，以銀元佰元即新
臺幣玖佰元折算壹日。
    理  由
一、受刑人甲○○於附表所列日期犯如附表所列之罪，分別經判
    處如附表所列之刑確定在案，茲檢察官以其所犯上開各罪之
    犯罪期間，均在中華民國九十六年四月二十四日以前，所犯
    如附表所列之罪悉合於減刑條件，聲請予以減刑，並就附表
    編號１、２所示之罪定其應執行之刑並諭知易科罰金之折算
    標準，及就附表編號３、４所示之罪定其應執行之刑並諭知
    易科罰金之折算標準。
二、查受刑人甲○○於為如附表所示之行為後，於九十四年一月
    七日修正，於同年二月二日公布之修正刑法及刑法施行法，
    業於九十五年七月一日施行，其中刑法修正第四十一條、第
    五十一條；刑法施行法修正第三條之一的規定。按行為後法
    律有變更者，適用行為時之法律，但行為後之法律有利於行
    為人者，適用最有利於行為人之法律，現行刑法第二條第一
    項訂有明文，玆比較新舊法如下：
  (一)修正後刑法第五十一條第五款規定：「宣告多數有期徒刑者
    ，於各刑中之最長期以上，各刑合併之刑期以下，定其刑期
    。但不得逾三十年。」，與修正前同條款規定：「宣告多數
    有期徒刑者，於各刑中之最長期以上，各刑合併之刑期以下
    ，定其刑期。但不得逾二十年。」之規定比較，自以修正前
    規定之定應執行刑之上限為二十年，對行為人較為有利，此
    為影響行為人刑罰之法律效果，是受刑人行為後法律已有所
    變更，經比較修正前後刑法第五十一條第五款之規定，新法
    之規定對受刑人並無較為有利之情形，應依刑法第二條第一
    項前段之規定，適用受刑人行為時之舊法，就附表所示之罪
    定其應執行之刑。
  (二)修正前刑法第四十一條第一項前段規定：「犯最重本刑為五
    年以下有期徒刑以下之刑之罪，而受六個月以下有期徒刑或
    拘役之宣告，因身體、教育、職業、家庭之關係或其他正當
    事由，執行顯有困難者，得以一元以上三元以下折算一日，
    易科罰金。」；又受刑人行為時之易科罰金折算標準，修正
    前罰金罰鍰提高標準條例第二條（現已刪除）規定，就其原
    定數額提高為一百倍折算一日，則本件受刑人行為時之易科
    罰金折算標準，應以銀元一百元、二百元、三百元折算一日
    ，經折算為新臺幣後，應以新臺幣三百元、六百元、九百元
    折算為一日。而修正後刑法第四十一條第一項前段之規定則
    為：「犯最重本刑為五年以下有期徒刑以下之刑之罪，而受
    六個月以下有期徒刑或拘役之宣告者，得以新臺幣一千元、
    二千元或三千元折算一日，易科罰金。」比較修正前後之易
    科罰金折算標準，以受刑人行為時關於易科罰金之規定，較
    有利於受刑人，自應適用受刑人行為時之修正前刑法第四十
    一條第一項前段、修正前罰金罰鍰提高標準條例第二條、現
    行法規所定貨幣單位折算新臺幣條例第二條之規定，就附表
    所示之罪諭知以銀元三百元即新臺幣九百元折算一日，為易
    科罰金之折算標準。
  (三)另修正後刑法施行法第三條之一第三項規定：「於九十四年
    一月七日刑法修正施行前犯併合處罰數罪中之一罪，且該數
    罪均符合第四十一條第一項得易科罰金之規定者，適用九十
    年一月四日修正之刑法第四十一條第二項規定。」，亦即於
    九十四年一月七日刑法修正施行前犯併合處罰數罪中之一罪
    ，且該數罪均符合第四十一條第一項得易科罰金之規定者，
    縱所定應執行刑逾六月以上者，亦得為易科罰金之諭知，而
    不受修正後刑法第四十一條第二項之於數罪併罰，其應執行
    之刑未逾六月者，方可為易科罰金諭知規定之限制。受刑人
    既係於九十四年一月七日刑法修正，同年二月二日公布，九
    十五年七月一日施行前，犯如附表編號１、２所示之罪，則
    依刑法施行法第三條之一第三項之規定，於定其應執行之刑
    ，雖逾六月以上，亦得併為易科罰金之諭知，併予敘明。
三、另查本件受刑人雖曾經假釋出監，惟其假釋業經撤銷，依中
    華民國九十六年罪犯減刑條例第二條第二項但書規定，仍得
    予以減刑，併予敘明。
四、經核尚無不合，應予准許。爰依中華民國九十六年罪犯減刑
    條例第二條第一項第三款、第二項但書、第八條第一項、第
    九條、第十條第二項，刑法第二條第一項前段、第十一條前
    段、第五十三條、第四十一條第一項前段，（修正前）刑法
    第五十一條第五款、第四十一條第一項前段、第二項，刑法
    施行法第三條之一第三項，罰金罰鍰提高標準條例第一條前
    段、（刪除前）第二條，現行法規所定貨幣單位折算新臺幣
    條例第二條之規定，裁定如主文。
中    華    民    國    97    年    2    月    29     日
                  刑事第四庭    法  官  林學晴
上正本證明與原本無異。
如不服本裁定，應於送達後五日內，向本院提出抗告狀。
                                書記官  賴淵瀛
中    華    民    國    97    年    2    月    29     日


司法院資訊處製作；財團法人民間司法改革基金會備份。
